臺灣嘉義地方法院刑事判決　　　　　　　　　　　　　九十一年度易緝字第一三號
　　公　訴　人　臺灣嘉義地方法院檢察署檢察官
　　被　　　告　甲○○
右列被告因恐嚇案件，經檢察官提起公訴（八十九年度偵字第二三一四號），本院判
決如左：
    主  文
甲○○共同以加害生命之事，恐嚇他人，致生危害於安全，處有期徒刑伍月，如易科
罰金，以佰元折算壹日。
    事  實
一、甲○○有違反麻醉藥品管理條例、傷害、妨害兵役等犯罪前科，其違反麻醉藥品
    管理條例一案，經本院以八十二年度易字第一０五五號判決處有期徒刑三月確定
    ，於民國八十二年九月十六日易科罰金執行完畢，仍不知悔改（不構成累犯）。
    緣連昭宗於八十八年九月間前後積欠乙○○（已判處罪刑確定）賭債新臺幣（下
    同）二十萬元，由丙○○應允簽發發票日為八十九年一月三十一日之同額支票一
    紙交付乙○○代償，乙○○按期提示後竟遭退票，經屢次催討未果，心生不滿，
    乃與甲○○共同基於傷害及恐嚇之犯意聯絡，於八十九年四月五日晚上七時許，
    持該紙支票前往嘉義市○○路○段二五○號丙○○經營之宏達電機行，向丙○○
    索取票款，因丙○○以該支票債務係連昭宗積欠之賭債而拒絕代償，乙○○即推
    由甲○○以行動電話毆打丙○○，造成丙○○受有頭部挫傷皮下腫及流鼻血等傷
    害（傷害部分業於偵查中撤回告訴），並推由甲○○以：「如不幫連昭宗償還二
    十萬元，就要把你打死！」等加害生命之言語恫嚇丙○○，丙○○因而心生畏懼
    ，致生危害於其安全。旋為丙○○之妻報警當場查獲。
二、案經丙○○訴由嘉義市警察局移送臺灣嘉義地方法院檢察署檢察官偵查起訴。
    理  由
一、訊據被告甲○○矢口否認有恐嚇犯行，辯稱：一句話都沒講，只有打丙○○云云
    。惟查：右揭犯罪事實，業據告訴人丙○○於警訊及本院八十九年度易字第七五
    六號案件審理中指訴詳盡（警卷第八至十頁、本院第七五六號卷第六三至六四頁
    ），核與證人連昭宗於警訊及本院前開案件審理中證述確有積欠共同被告乙○○
    賭債，由告訴人應允代償等語相符（偵查卷第四十頁正面、本院第七五六號卷第
    七三至七四頁），而案發當天共同被告乙○○因催討賭債未果，即由被告動手毆
    打告訴人，亦據被告於警訊時供認不諱（警卷第五頁反面、第六頁正面），並有
    傷害診斷書一紙可稽（警卷第十七頁），此外並有支票與退票理由單影本一件可
    憑（本院第七五六號卷第三一頁），告訴人關於被恐嚇情節之指述，應堪採信。
    參以案發後共同被告乙○○與告訴和解，同意不再向告訴人請求，逕向證人連昭
    宗求償，並要求告訴人撤回傷害告訴，有和解書影本一件在卷可參（偵查卷第二
    五頁），足稽共同被告甲○○下手毆打並恐嚇告訴人，顯係基於共同被告乙○○
    事前之授意至明。被告所辯，容屬卸責之詞，不值採信。本件事證明確，被告犯
    行洵堪認定。
三、被告甲○○與共同被告乙○○持告訴人丙○○之支票向告訴人催討票款遭拒時，
    出言以加害生命之事恐嚇，致生危害於告訴人之安全，縱該票款為告訴人代償他
    人所欠賭債，但共同被告乙○○既對告訴人有票據債權，則被告即無不法所有之
    意圖，核其所為，係犯刑法第三百零五條之恐嚇罪。公訴意旨漏未斟酌此點，認
    被告應構成刑法第三百四十六條第三項、第一項之恐嚇取財罪未遂罪，尚有未洽
    ，惟其基本事實同一，本院自應予以審理，並變更其起訴法條。被告與共同被告
    乙○○間，就上開犯行，有犯意之聯絡及行為之分擔，為共同正犯。被告恐嚇之
    言詞已如前述，其目的在於催討債務，並非意在進而傷害告訴人身體，所犯恐嚇
    罪並非傷害罪之危險行為，自不因傷害部分已經撤回告訴而有何影響，附此敘明
    。查被告有違反麻醉藥品管理條例、傷害、妨害兵役等犯罪前科，其違反麻醉藥
    品管理條例一案，經本院以八十二年度易字第一０五五號判決處有期徒刑三月確
    定，於八十二年九月十六日易科罰金執行完畢，有臺灣高等法院被告全國前案紀
    錄表在卷可按（不構成累犯），爰審酌被告素行欠佳，所犯之罪已造成告訴人身
    心之恐懼，本院審理之初一度逃匿，有通緝書可憑，到案後不肯坦認犯行，猶捏
    詞以對，難認有具體悔過之態度，惟其係附和於共同被告乙○○犯罪，並非造意
    者，惡性較輕及其他一切情狀，量處如主文所示之刑，另被告犯罪後，刑法第四
    十一條業經修正公布，並於九十年一月十二日生效，經比較結果，修正後之新法
    並無不利，依刑法第二條第一項前段之規定，自應適用新法，爰併依修正後刑法
    第四十一條第一項前段諭知其易科罰金之折算標準，以資懲儆。
據上論斷，應依刑事訴訟法第二百九十九條第一項前段、第三百條，刑法第二條第一
項前段、第二十八條、第三百零五條、第四十一條第一項前段，罰金罰鍰提高標準條
例第一條前段、第二條，判決如主文。
本案經檢察官游悅晨到庭執行職務。
中      華      民      國    九十一    年      七      月    二十四    日
                                臺灣嘉義地方法院刑事第一庭
                                    審判長法  官  許  進  國
                                          法  官  林  世  芬
                                          法  官  廖  政  勝
右正本證明與原本無異。
如不服本判決，應於判決送達後十日內向本院提出上訴狀( 應附繕本 )。
中      華      民      國    九十一    年      七      月    二十四    日
                                          書記官  陳  湘  蓉
附錄本案論罪科刑法條全文
刑法第三百零五條
以加害生命、身體、自由、名譽、財產之事恐嚇他人，致生危害於安全者，處二年以
下有期徒刑、拘役或三百元以下罰金。
